臺灣花蓮地方法院刑事判決　　　　　　　 96年度訴字第272號
公　訴　人　臺灣花蓮地方法院檢察署檢察官
被　　　告　甲○○
上列被告因違反毒品危害防制條例案件，經檢察官提起公訴（96
年度偵字第985號、96年度毒偵字第323號），被告於準備程序中
就被訴事實為有罪之陳述，經本院合議庭裁定由受命法官獨任進
行簡式審判程序後，判決如下：
    主  文
甲○○施用第一級毒品，累犯，處有期徒刑捌月，減為有期徒刑
肆月，如易科罰金，以新台幣壹仟元折算壹日；扣案之吸食器壹
組及針筒柒拾壹支均沒收；又持有第二級毒品，累犯，處有期徒
刑肆月，如易科罰金，以新台幣壹仟元折算壹日，減為有期徒刑
貳月，如易科罰金，以新台幣壹仟元折算壹日，扣案之第二級毒
品潘他挫新壹小包（含袋重零點貳公克）沒收銷燬。應執行有期
徒刑伍月又拾伍日，如易科罰金，以新台幣壹仟元折算壹日，扣
案之吸食器壹組及針筒柒拾壹支均沒收、第二級毒品潘他挫新壹
小包（含袋重零點貳公克）沒收銷燬。
    事  實
一、甲○○前因違反毒品危害防制條例案件，經本院於民國94年
    10月31日以94年度花簡字第725號判處有期徒刑4月，嗣並與
    所犯贓物罪（判有期徒刑3月）定應執行刑為有期徒刑6月確
    定，甫於95年6月 3日（起訴書誤植為4日）縮刑期滿執行完
    畢；又因施用第二級毒品安非他命案件，經觀察、勒戒後，
    認無繼續施用毒品之傾向，由台灣花蓮地方法院檢察署檢察
    官於91年12月23日以91年度毒偵緝字第 121號不起訴處分確
    定，上開觀察、勒戒程序並於91年12月23日釋放出所，猶不
    知悔改。復基於施用毒品之犯意，於96年2月 8日上午9時40
    分回溯26小時（起訴書誤植為24小時）內某時許，在花蓮縣
    吉安鄉○○○街（起訴書誤植為四街）某處，以玻璃球吸食
    器施用第一級毒品海洛因。又明知不得無故持有毒品，仍於
    96年2月 5日下午5時許，在花蓮市○○路「美琪電動玩具場
    」內，向真實姓名年籍均不詳、綽號「阿琪」（音譯）之男
    子購買第二級毒品潘他挫新後，攜往其男友廖國民位在花蓮
    縣吉安鄉○○村○○○街158巷2號住處而持有之。嗣為警於
    96年2月8日上午 9時40分許，在花蓮縣吉安鄉○○村○○○
    街158巷2號當場查獲，並扣得其所有用以施用海洛因之吸食
    器1組、用以預備施打毒品之針筒71支及潘他挫新1小包（含
    袋重0.2公克）。
二、案經花蓮縣警察局吉安分局報請台灣花蓮地方法院檢察署檢
    察官偵查起訴。
　　理  由
一、上開犯罪事實，業據被告甲○○於檢察官偵查時及本院準備
    程序、審理中均供承不諱，並有偵辦毒品案件涉嫌人尿液檢
    體採集送驗紀錄表及慈濟大學濫用藥物檢驗中心檢驗總表、
    上開案號不起訴處分書、台灣花蓮地方法院檢察署刑案資料
    查註紀錄表暨全國施用毒品案件紀錄表各 1份及搜索現場照
    片多幀附卷可稽，此外，復有被告所有之吸食器 1組、針筒
    71支及潘他挫新1小包（含袋重0.2公克）扣案可憑。又扣案
    毒品確屬第二級毒品潘他挫新成份，有花蓮縣警察局吉安分
    局96年4月25日吉警偵字第0960005837號函1紙及毒品測試反
    應照片 2幀在卷可按，足認被告自白與事實相符。再者，被
    告有事實欄所示施用毒品前科，亦有臺灣高等法院被告前案
    紀錄表 1份在卷可參，是以被告於觀察、勒戒執行完畢釋放
    後 5年內，再次施用毒品海洛因及另持有毒品潘他挫新之犯
    行均堪認定，事證明確，應予依法論科。
二、核被告所為，係犯毒品危害防制條例第10條第 1項之施用第
    一級毒品罪及同條例第11條第 2項之持有第二級毒品罪。所
    犯上開 2罪間，犯意各別、罪名互異，應予分論併罰。查被
    告有事實欄所載之犯罪前科及執行紀錄，此有臺灣高等法院
    被告前案紀錄表 1份附卷可按，其受有期徒刑之執行完畢後
    ，5年內再犯本件有期徒刑以上之2罪，均為累犯，應依刑法
    第47條第 1項之規定各加重其刑。爰審酌被告已有多次施用
    毒品前科，並經觀察、勒戒之戒毒療程，仍未能戒除毒品之
    誘惑，且其正值壯年，竟不思及早戒除毒癮，以正常工作謀
    生，卻又一再沾染施用毒品惡習，戕害身心甚鉅，惟其犯後
    已坦承犯行，態度尚稱良好，並衡諸其生活狀況、施用毒品
    次數、手段及動機等一切情狀，就其所犯 2罪分別量處如主
    文所示之刑，又依96年 7月16日甫生效之中華民國96年罪犯
    減刑條例相關規定，被告所犯上開 2罪之宣告刑均未逾有期
    徒刑1年6月，且均於96年 4月24日之前所犯，符合減刑之條
    件，爰依法就其所犯各罪減其宣告刑2分之1，再定其應執行
    刑，並均諭知易科罰金之折算標準，以資警惕。
三、扣案之第二級毒品潘他挫新1小包（含袋重0.2公克），應依
    同條例第18條第 1項前段規定，不問屬於犯人與否，沒收銷
    燬之；至施用毒品之器具吸食器 1組及針筒71支，則分別為
    被告所有用以施用及預備施用毒品之器具，業經被告自承在
    卷（見96年度偵字第985號偵查卷第37頁及本院96年7月 9日
    審判筆錄第3頁），應依刑法第38條第1項第 2款之規定，併
    予宣告沒收。又上開沒收銷燬及沒收之諭知，不在減刑之範
    圍內，均照原宣告主文執行，併此敘明。
據上論斷，應依刑事訴訟法第273條之1第1項、第299條第 1項前
段，毒品危害防制條例第10條第1項、第11條第 2項、第18條第1
項前段，刑法第11條前段、第41條第1項前段、第47條第1項、第
51條第5款、第38條第1項第2款，中華民國96年罪犯減刑條例第2
條第1項第3款、第7條、第9條、第10條第1項，判決如主文。
本案經檢察官李子春到庭執行職務。
中　　華　　民　　國　　96　　年　　7 　　月　　23　　日
                        臺灣花蓮地方法院刑事第一庭
                                法　官  張  健  河
上列正本證明與原本無異。
如對本判決不服，應於送達後10日內，向本院提出上訴狀。（應
抄附繕本）
                                書記官
中　　華　　民　　國　　96　　年　　7 　　月　　23　　日
附錄本判決論罪之法律條文：
毒品危害防制條例第10條：
施用第一級毒品者，處6月以上5年以下有期徒刑。
施用第二級毒品者，處3年以下有期徒刑。
毒品危害防制條例第11條：
持有第一級毒品者，處3年以下有期徒刑、拘役或新臺幣5萬元以
下罰金。
持有第二級毒品者，處2年以下有期徒刑、拘役或新臺幣3萬元以
